【裁判字號】    97,上易,243
【裁判日期】    970318
【裁判案由】    妨害自由
【裁判全文】
臺灣高等法院刑事判決                 97年度上易字第243號
上  訴  人
即  被  告  甲○○
選任辯護人  林言丞律師
上列上訴人因妨害自由案件，不服臺灣士林地方法院95年度易字
第1617號，中華民國96年10月15日第一審判決（起訴案號：臺灣
士林地方法院檢察署95年度偵字第4461號），提起上訴，本院判
決如下：
    主  文
上訴駁回。
    事實及理由
一、本案經本院審理結果，認第一審以上訴人即被告甲○○共同
    連續犯刑法第305條之恐嚇罪，判處有期徒刑6月，減為有期
    徒刑 3月並均諭知如易科罰金，以銀元300元即新台幣900元
    折算 1日之折算標準，其認事用法及量刑均無不當，應予維
    持，並引用第一審判決書記載之事實、證據及理由（如附件
    ）。
二、被告上訴意旨略以：94年 5月31日，伊只是自己一個人去找
    乙○○對帳，並未出言恐嚇；另 3次並未前往現場，未曾委
    請蕭文政帶道上兄弟去幫忙討債，事先亦未與蕭文政就如何
    恐嚇予以謀議。94年 3月22日前數日蕭文政有來找伊，二人
    閒聊時有提到乙○○和億欣歐化廚具有限公司（下稱億欣公
    司）債務糾紛，蕭文政說要瞭解看看，至於他怎麼做不清楚
    云云。惟查：(一)證人即被害人乙○○於原審時結證稱：「第
    一次對方來五、六個人，我不知道他們為何而來，他們拿了
    一份帳單，說我欠了多少錢，我說我沒有欠錢，但五、六個
    人（身上都有刺青）都把我圍住，拿公司毛巾桿在我面前揮
    舞，說今天沒拿到錢，沒辦法回去交差，不會走，問我住哪
    ，說你的小孩、先生，我們都知道，你逃不了的。」、「（
    問：94年 5月26日（即第二次）你遇到的的情形？）這次是
    中午，我們正要吃午餐，來了一群（約六個人）穿黑衣服，
    身體明顯處都有刺青，一進來就說要找乙○○，說我很無賴
    ，欠錢不還，他們是來幫人處理事情的，我問他們何人要他
    們來，他們說是億欣的洪先生，但沒有說是甲○○或洪石龍
    。他們一進來就全部包圍住，我就出來，對方說我欠人家錢
    不還，他們說，若我想要做生意就要還錢，還說他們會不斷
    的在外面巡邏，說我若想做生意的話，就乖乖還錢，」、「
    （問：94年 5月31日，即第三次情形？）被告甲○○進來，
    帶一群人，就是第二次來的那群人，被告甲○○一進來態度
    就兇惡並拍桌子說，今天他一定要把錢要到，妳先生在哪上
    班，我們都很瞭解，不然叫妳先生出來處理，我知道妳住哪
    ，萬一你人、車有什麼問題，你不要說是我害你的，他說他
    是股東」、「（問：第四次你不在場？）張孟元打電話要我
    不要回來，說有二個年輕人很兇惡。」、「（問：起訴書所
    載的幾次討債行為是否均令你害怕？）都令我害怕」等語甚
    詳（見原審卷第41頁至第44頁），核與證人張孟元於原審時
    及證人聞功湘、陳玉真分別於偵查中（見94年偵字第6358號
    偵查卷第27、28、55、56頁）所證述之情節相符。(二)被告甲
    ○○於偵查中亦坦承有去找過乙○○，有朋友陪伊一齊去（
    見95年度偵字第4461號偵查卷第21頁），被告蕭文政於偵查
    中亦稱：「（甲○○知道你會去找乙○○）他知道，我們有
    先討論」（見95年度偵字第4461號偵查卷第20頁），且已判
    刑確定之共同被告蕭文政於原審時亦稱其投資億欣公司是暗
    股，每月只固定分紅新台幣（下同）1 千元，其並未參與億
    欣公司業務，茍非甲○○請其出面要債，蕭文政如何知乙○
    ○與億欣公司有債務糾紛，且蕭文政並未參與公司業務，每
    月固定分紅 1千元，公司倒債能否收回，並不影響其分紅，
    足見被告甲○○與蕭文政事先已有協議以恐嚇方式討債。此
    外復有億欣公司94年3月22日上載高先生收1萬元之收據（見
    94年偵字第6358卷第19頁）及蕭文政與乙○○雙方上載蕭文
    政受被告甲○○矇蔽始對乙○○恐嚇之和解書（見原審卷第
    24頁）各一紙在卷可稽，事證明確。被告上訴否認恐嚇，並
    稱原審量刑過重，為無理由，應予駁回。
三、據上論斷，應依刑事訴訟法第373條、第368條，判決如主文
    。
本案經檢察官許美女到庭執行職務。
中    華    民    國    97    年    3     月    18    日
                  刑事第五庭審判長法  官  吳  敦
                                  法  官  張傳栗
                                  法  官  陳春秋
以上正本證明與原本無異。
不得上訴。
                                  書記官  李家敏
中    華    民    國    97    年    3     月    18    日
附錄：本案論罪科刑法條全文
中華民國刑法第305條（恐嚇危害安全罪）
以加害生命、身體、自由、名譽、財產之事，恐嚇他人致生危害
於安全者，處2年以下有期徒刑、拘役或3百元以下罰金。


司法院資訊處製作；財團法人民間司法改革基金會備份。
